臺灣彰化地方法院刑事判決　　　　　　 100年度易字第1303號
公　訴　人　臺灣彰化地方法院檢察署檢察官
被　　　告　施文良
上列被告因違反家庭暴力防治法案件，經檢察官提起公訴（100
年度偵字第9248號、9705號），本院依簡式審判程序審理，判決
如下：
    主    文
施文良犯違反保護令罪，處拘役貳拾日，如易科罰金，以新臺幣
壹仟元折算壹日；又犯違反保護令罪，處拘役貳拾日，如易科罰
金，以新臺幣壹仟元折算壹日；又犯違反保護令罪，處拘役貳拾
日，如易科罰金，以新臺幣壹仟元折算壹日；又犯違反保護令罪
，處拘役貳拾日，如易科罰金，以新臺幣壹仟元折算壹日。應執
行拘役伍拾日，如易科罰金，以新臺幣壹仟元折算壹日。
    犯罪事實及理由
一、本件犯罪事實及證據，除證據部分增列家庭暴力事件通報表
    一紙、現場照片1 張、全戶戶籍資料查詢結果2 紙及被告於
    本院準備程序與審理時之自白外，其餘均引用檢察官起訴書
    之記載（如附件）。
二、本案被告施文良所犯係死刑、無期徒刑、最輕本刑為3 年以
    上有期徒刑以外之罪，其於準備程序就前揭被訴事實為有罪
    之陳述，經告知簡式審判程序之旨，並聽取其與公訴人之意
    見後，本院認無不得或不宜改依簡式審判程序進行之處，爰
    依刑事訴訟法第273 條之1 第1 項、第284 條之1 ，裁定進
    行簡式審判程序。
三、起訴書論罪條文雖僅記載被告係犯家庭暴力防治法第61條第
    2 款之違反保護令罪，然依起訴事實所載，被告之行為並已
    該當於對被害人實施精神上不法侵害之家庭暴力行為，是本
    案被告所犯，均應構成家庭暴力防治法第61條第1 、2 款之
    違反保護令罪，惟此兩者犯罪構成要件（違反保護令禁止之
    行為）並無不同，僅屬違反保護令罪之情形有所增減，尚非
    論罪法條之變更，自無庸變更起訴法條，附此敘明。
四、量刑理由：
    爰審酌被告身為人子，非但不思尊重母親，且蔑視司法威信
    ，於本院前次核發保護令之禁令後，仍恣意對被害人即其母
    親施柯錦珍為騷擾及實施精神上不法侵害，造成被害人生活
    上之困擾與不安，本應予嚴懲，惟念及其犯後尚能坦承犯行
    ，且前經本院釋放後，返家即向母親道歉（見本院卷第15頁
    公務電話紀錄），犯後態度尚可，以及本案違反保護令之行
    為態樣尚屬平和、未對被害人施加暴力行為等一切情狀，分
    別量處如主文所示之刑，及諭知易科罰金之折算標準，並定
    其應執行之刑且諭知易科罰金之折算標準，以示懲儆。
五、依刑事訴訟法第273 條之1 第1 項、第299 條第1 項前段、
    第310 條之2 、第454 條第2 項，家庭暴力防治法第61條第
    1 款、第2 款，刑法第11條前段、第41條第1 項前段、第51
    條第6 款、刑法施行法第1 條之1 第1 項、第2 項前段，判
    決如主文。
六、如不服本判決，得於判決送達後10日內向本院提出上訴狀（
    須附繕本）。
本案經檢察官何玉鳳到庭執行職務。
中    華    民    國   100    年    12    月    9     日
                  刑事第四庭    法  官  吳永梁
以上正本證明與原本無異。
如不服本判決應於收受判決後10日內向本院提出上訴書狀，並應
敘述具體理由；其未敘述上訴理由者，應於上訴期間屆滿後20日
內向本院補提理由書(均須按他造當事人之人數附繕本)「切勿逕
送上級法院」。
告訴人或被害人對於判決如有不服具備理由請求檢察官上訴者，
其上訴期間之計算係以檢察官收受判決正本之日期為準。
中    華    民    國   100    年    12    月    9     日
                                書記官  許原嘉
附錄本案論罪科刑法條全文：
家庭暴力防治法第61條：
違反法院依第14條第1 項、第16條第3 項所為之下列裁定者，為
本法所稱違反保護令罪，處3 年以下有期徒刑、拘役或科或併科
新臺幣10萬元以下罰金：
一、禁止實施家庭暴力。
二、禁止騷擾、接觸、跟蹤、通話、通信或其他非必要之聯絡行
    為。
三、遷出住居所。
四、遠離住居所、工作場所、學校或其他特定場所。
五、完成加害人處遇計畫。
（以下係書記官上傳之附件電子檔）
臺灣彰化地方法院檢察署檢察官起訴書
                                     100年度偵字第9248號
                                                第9705號
    被      告  施文良
上列被告因違反家庭暴力防治法案件，業經偵查終結，認應提起
公訴，茲將犯罪事實及證據並所犯法條分敘如下：
        犯  罪  事  實
一、施文良為施柯錦珍之子，二人具有家庭暴力防治法第3條第3
    款所定之家庭成員關係；施文良前因對施柯錦珍實施家庭暴
    力行為，經臺灣彰化地方法院於民國100年10月6日，以100
    年度家護字第653號民事通常保護令裁定其不得對施柯錦珍
    實施身體或精神上不法侵害之行為，亦不得為騷擾行為，保
    護令之有效期間為壹年。詎施文良於100年10月12日收受上
    開保護令後，明知前述保護令之內容，竟仍先後基於違反該
    保護令之犯意，於該保護令有效期間內，分別為下列行為：
  (一)於100年10月22日23時30分許，在彰化縣鹿港鎮大有里後宅
    巷12號住處飲酒後，以「賺吃查某（台語）」辱罵施柯錦珍
    ，以此方式對施柯錦珍實施精神上不法侵害行為，而違反上
    開民事通常保護令。
  (二)於100年10月23日16時50分許，在前揭住處飲酒後，將住處
    客廳大門上鎖，致施柯錦珍無法進入客廳，以此方式對施柯
    錦珍實施精神上不法侵害及騷擾行為，而違反上開民事通常
    保護令。
  (三)於100年10月25日晚間某時許，在前揭住處飲酒後，以「討
    客兄（台語）」辱罵施柯錦珍，以此方式對施柯錦珍實施精
    神上不法侵害之行為，而違反上開民事通常保護令。
  (四)於100年10月26日17時許，在前揭住處飲酒後，將住處客廳
    大門上鎖，致施柯錦珍無法進入客廳，以此方式對施柯錦珍
    實施精神上不法侵害及騷擾行為，而違反上開民事通常保護
    令。
二、案經施柯錦珍訴由彰化縣警察局鹿港分局報告偵辦。
        證  據  並  所  犯  法  條
一、證據清單及待證事實：
┌──┬────────┬───────────────┐
│編號│證據種類        │待證事實                      │
├──┼────────┼───────────────┤
│ 一 │被告施文良之供述│坦承：知悉保護令內容，於100年 │
│    │                │10月22日23時30分許，曾在住處與│
│    │                │施柯錦珍發生爭吵（100年10月24 │
│    │                │日警詢）；於100年10月26日17時 │
│    │                │許將住處客廳大門上鎖，致施柯錦│
│    │                │珍無法進入之事實。            │
├──┼────────┼───────────────┤
│ 二 │告訴人施柯錦珍之│全部犯罪事實。                │
│    │指訴            │                              │
├──┼────────┼───────────────┤
│ 三 │證人張魏銘之警詢│被告於100年10月23日16時50分許 │
│    │（10月23日）證述│，在前揭住處飲酒後，將住處客廳│
│    │                │大門上鎖，致施柯錦珍無法進入客│
│    │                │廳之事實。                    │
├──┼────────┼───────────────┤
│ 四 │鹿港分局鹿港派出│被告施文良於100年10月26日將住 │
│    │所員警黃建賓、伍│處客廳大門上鎖，致施柯錦珍無法│
│    │榮光之100年10月 │進入之事實。                  │
│    │26日執勤報告    │                              │
├──┼────────┼───────────────┤
│ 五 │彰化地院100年度 │彰化地方法院於民國100年10月6日│
│    │家護字第653號民 │，以100年度家護字第653號民事通│
│    │事通常保護令、彰│常保護令裁定命被告不得對施柯錦│
│    │化縣警察局鹿港分│珍實施身體或精神上不法侵害之行│
│    │局保護令執行紀錄│為，亦不得為騷擾行為，保護令之│
│    │表（均影本）    │有效期間為壹年，施文良於100年 │
│    │                │10月12日收受之事實。          │
└──┴────────┴───────────────┘
二、核被告所為，均係違反家庭暴力防治法第61條第2款之違反
    保護令罪嫌。被告所為4次違反家庭暴力防治法犯行，犯意
    各別，行為互殊，請予分論併罰。
三、依刑事訴訟法第251條第1項提起公訴。
    此  致
臺灣彰化地方法院
中    華    民    國   100    年    11    月    23    日
                              檢  察  官  朱健福
本件正本證明與原本無異
中    華    民    國   100    年    11    月    25    日
                              書  記  官  林建价
附錄本案所犯法條：
家庭暴力防治法第61條第2款
  違反法院依第14條第1項、第16條第3項所為之下列裁定者，為
  本法所稱違反保護令罪，處3年以下有期徒刑、拘役或科或併
  科新臺幣10萬元以下罰金：
  二、禁止騷擾、接觸、跟蹤、通話、通信或其他非必要之聯絡
      行為。